臺灣高等法院臺中分院刑事判決　　　　96年度上易字第1476號
上　訴　人
即　被　告　丙○○
　　　　　　　　　　（現羈押於臺灣臺中看守所）
上列上訴人因竊盜案件，不服臺灣臺中地方法院96年度易字第30
86號中華民國 96年7月13日第一審判決（起訴案號：臺灣臺中地
方法院檢察署 96年度偵字第13536號），提起上訴，本院判決如
下：
    主  文
上訴駁回。
    犯罪事實
一、丙○○前因犯強盜等罪，經臺灣雲林地方法院判處有期徒刑
    四年八月，經上訴後，復經臺灣高等法院臺南分院駁回上訴
    確定，送監執行，於民國九十一年十月二十八日縮短刑期假
    釋付保護管束，並於九十三年一月二十九日縮刑期滿未經撤
    銷假釋，刑期以已執行完畢論。詎丙○○仍不知悔改，竟基
    於意圖為自己不法所有之竊盜犯意，於九十六年五月二十四
    日五時三十分，在臺中縣大里市○○路五五巷四二弄十七號
    前，持金屬材質、型尖、質硬，足以危害人之生命、身體安
    全，客觀上可作為兇器之Ｔ字型起子一支（未扣案），打開
    甲○○所有停放該處之車牌號碼ＭＶ－七九一八號自用小客
    車車門進入後發動該自用小客車電門後駛離，而竊取甲○○
    所有之自用小客車一輛。丙○○為避免遭人查獲，另基於意
    圖為自己不法所有之竊盜犯意，於同日十三時，在臺中縣太
    平市○○路一○八巷十二之二三弄九號前，持前開客觀上可
    作為兇器之Ｔ字型起子一支及其自所竊得之甲○○所有置於
    前開遭竊車上之質地堅硬厚重，亦足以危害人之生命、身體
    安全，客觀上可作為兇器之活動扳手一支（未扣案），拆卸
    竊取戊○○所有停放該處之車牌號碼一四二一－ＬＭ號自用
    小客車之車牌二面，得手後，丙○○即將竊得之車牌二面懸
    掛在其所竊得之前開車牌號碼ＭＶ－七九一八號自用小客車
    上。丙○○另基於意圖為自己不法所有之竊盜犯意，於九十
    六年五月二十五日二十三時，駕駛前開竊得之自用小客車前
    往嘉義縣竹崎鄉省道臺一六六線四二‧八公里及四四‧五公
    里處，持質地堅硬厚重、可剪斷電線，足以危害人之生命、
    身體安全，客觀上可作為兇器之破壞剪一支，接續竊取設立
    於該處之路燈電纜線接頭共十組，得手後即放置在前開竊得
    之自用小客車內駛離。嗣於九十六年五月二十七日十八時四
    十分，在臺中市○○街六三巷五號前為警查獲，並扣得丙○
    ○所有作為竊取電纜線接頭所用之破壞剪一支及其竊得之電
    纜線接頭十組（業經被害人領回）。
二、案經臺中縣警察局霧峰分局報請臺灣臺中地方法院檢察署檢
    察官偵查起訴。
    理    由
一、上開事實，業經上訴人即被告丙○○（下稱被告）於警詢、
    檢察官偵查中及原審、本院審理時均坦承不諱，核與證人即
    被害人甲○○、戊○○、丁○○於警詢時證述情節相符，並
    有刑案現場測繪圖一份、贓物認領保管單三份、照片十張、
    臺中縣警察局車輛尋獲電腦輸入單二份、失車紀錄表一份附
    卷可稽，復有破壞剪一支扣案可佐，足徵被告之自白與事實
    相符，堪予採信，其犯行堪予認定。
二、按刑法第三百二十一條第一項第三款之攜帶兇器竊盜罪，係
    以行為人攜帶兇器竊盜為其加重條件，此所謂兇器，其種類
    並無限制，凡客觀上足對人之生命、身體、安全構成威脅，
    具有危險性之兇器均屬之，且祇須行竊時攜帶此種具有危險
    性之兇器為已足，並不以攜帶之初有行兇之意圖為必要。本
    件被告分別持質地堅硬厚重之Ｔ字型起子、活動扳手、破壞
    剪等物行竊，該等工具在客觀上均已足以對人之生命、身體
    安全構成威脅而具有危險性，應屬兇器無訛。是核被告所為
    ，均係犯刑法第三百二十一條第一項第三款之攜帶兇器竊盜
    罪。被告三次攜帶兇器竊盜犯行，犯意各別，應分論併罰。
    再查被告曾因犯強盜等罪，經臺灣雲林地方法院判處有期徒
    刑四年八月，經上訴後，經臺灣高等法院臺南分院駁回上訴
    確定，送監執行，於九十一年十月二十八日縮短刑期假釋付
    保護管束，並於九十三年一月二十九日縮刑期滿未經撤銷假
    釋，刑期以已執行完畢論，此有臺灣高等法院被告前案紀錄
    表及臺灣臺中地方法院檢察署刑案資料查註紀錄表各一份可
    按，其受徒刑執行完畢後，五年以內故意再犯本件最重本刑
    為有期徒刑以上之三罪，均為累犯，應各依刑法第四十七條
    第一項之規定各加重其刑。
三、原審審理結果，認被告犯上開之罪，適用刑法第三百二十一
    條第一項第三款、第五十一條第五款、第四十七條第一項、
    第三十八條第一項第二款等規定，並審酌被告犯罪之動機、
    目的、手段、所生危害，其年輕力壯，不思以一己之力，循
    正當方式獲取錢財，及犯後坦承犯行等一切情狀，各量處有
    期徒刑十月、八月、八月，並定應執行有期徒刑二年。復敘
    明扣案之破壞剪一支，係被告所有，供其犯本件攜帶兇器竊
    盜所用之物（竊取電纜線接頭部分）；另被告所有之Ｔ型起
    子一支，係作為被告行竊自用小客車及車牌所用之物，雖未
    扣案，惟無證據證明業已滅失，爰均依刑法第三十八條第一
    項第二款宣告沒收。另被告持以行竊車牌所用之活動扳手，
    係被害人甲○○所有與車輛併同遭竊之物，非被告所有之物
    ，爰不為沒收之諭知。經核原審判決認事用法並無違誤，量
    刑亦稱妥適。被告上訴意旨認其不構成攜帶兇器竊盜行為云
    云，並無理由，應予駁回。
據上論結，應依刑事訴訟法第三百六十八條，判決如主文。
本案經檢察官乙○○到庭執行職務。
中　　華　　民　　國　　96　　年　　9 　　月　　26　　日
        　　刑事第八庭    審判長法　官  羅  得  村
　　　　　　　　　　　　　　    法　官  劉  榮  服
　　　　　　　　　　　　　　　  法　官  張  靜  琪
上列正本證明與原本無異。
不得上訴。
                                書記官  陳  俞  豪
中　　華　　民　　國　　96　　年　　9 　　月　　26　　日
【附錄論罪科刑法條】
刑法第三百二十一條第三款：
犯竊盜罪而有左列情形之一者，處六月以上五年以下有期徒刑：
三、攜帶兇器而犯之者。
